【裁判字號】    92,交易,108
【裁判日期】    920814
【裁判案由】    過失傷害
【裁判全文】
臺灣板橋地方法院刑事判決                        九十二年度交易字第一八號
    公  訴  人  臺灣板橋地方法院檢察署檢察官
    被      告  乙○○
右列被告因業務過失傷害案件，經檢察官提起公訴（九十一年度偵字第一六七四二號
），本院判決如左：
    主  文
乙○○從事業務之人，因業務上之過失傷害人，處拘役貳拾日，如易科罰金，以參佰
元折算壹日。
    事  實
一、乙○○以駕駛計程車為業，係從事駕駛業務之人，於民國九十一年三月十八日上
    午十時二十四分許，駕駛車牌號碼９Ｌ－３５９號營業自小客車，行經臺北縣土
    城市○○街三十六巷口時，本應注意車輛行駛時，駕駛人應注意車前狀況，隨時
    採取必要之安全措施，且依當時情形並非不能注意，竟於駛出該巷口時，疏未注
    意其車前狀況，適有由甲○○所騎乘車號ＨＶ５－９９１號重型機車，由臺北縣
    土城市○○街二五三巷往一六五巷方向行駛前來，亦疏未注意行經無號誌交岔路
    口，左方車應讓右方車先行，而貿然通過上開巷口，致二車閃避不及，呂緯綸所
    騎乘重機車左側與乙○○所駕駛營業自小客車左前保險桿互撞，而人車倒地，呂
    緯綸因此受有腹部及右髖部挫傷及右肘挫傷等傷害。乙○○並於肇事後，在有偵
    查犯罪職權之公務員查知其為犯人前，主動以電話向警察報案並陳述其肇事致人
    受傷而接受裁判。
二、案經甲○○訴由臺北縣政府警察局土城分局報請臺灣板橋地方法院檢察署檢察官
    偵查起訴。
    理  由
一、訊據被告候老訓固自承其於前開時、地，駕駛營業小客車與告訴人甲○○所騎乘
    之機車發生碰撞，致告訴人倒地受有傷害等情，惟矢口否認有何過失情事，辯稱
    ：是告訴人機車騎太快衝出來的云云。惟查：右揭事實，業據告訴人於警訊、偵
    查及本院審理時訴綦詳，並有道路交通事故調查報告表一紙、車禍現場草圖一紙
    、現場照片十二張附卷可稽，而告訴人甲○○受有如事實欄所示等傷害，亦有廣
    川醫院診斷證明書乙紙在卷可佐，又觀諸道路交通事故調查報告表之事故現場圖
    及現場照片，被告所駕駛之營業自小客車係在駛出臺北縣土城市○○街三十六巷
    巷口後，其左前保險桿始與自其左側行駛直行前來通過巷口之告訴人機車左側發
    生碰撞，且依被告於本院調查時所供承：（法官：問當天要出巷口時是否看到被
    害人機車？）沒有，是他自己騎太快衝出來的等語，足見被告於駛出巷口後，顯
    有未及注意其車前狀況之情形，又本件車禍經送請臺灣省台北縣區車輛行車事故
    鑑定委員會鑑定及臺灣省車輛行車事故覆議鑑定委員會覆議結果，均認被告駕駛
    營小客車行經無號誌路口，未注意車前狀況為本件車禍之肇事次因，而認甲○○
    駕駛重機車行經無號誌路口，左方車未讓右方車先行為肇事主因，有該委員會九
    十一年十二月十三日北鑑字第九一一五五五號函所附鑑定意見書及臺灣省車輛行
    車事故覆議鑑定委員會九十二年七月十一日府覆議字第九二一０五九二號函各一
    份附卷可供參酌，足徵被告於前揭時、地駕駛營業自小客車而未注意車前狀況，
    並採取必要之安全措施，導致本件車禍之發生，是被告前揭所辯，純係事後圖卸
    刑責之詞，尚不足採信。
二、按汽車在行駛時，駕駛人應注意車前狀況，隨時採取必要之安全措施，道路交通
    安全規則第九十四條第三項定有明文。本件被告自應注意及此，且依其智識能力
    及當時情形均無不能注意之情事，乃竟疏未注意，致肇本件車禍，告訴人呂緯綸
    因而受傷，被告之過失與告訴人所受傷害間，顯有相當因果關係甚明。至告訴人
    駕駛重機車行經無號誌路口，左方車未讓右方車先行，致與被告所駕駛營業自小
    客車發生碰撞，雖認告訴人對於結果之發生亦與有過失，惟仍無解於被告之過失
    責任。是本件事證明確，被告犯行洵堪認定，應予依法論處。
三、被告乙○○從事駕駛營業小客車之業務，為從事業務之人，核其所為係犯刑法第
    二百八十四條第二項前段之業務過失傷害罪。被告於肇事後，在有偵查犯罪職權
    之公務員查知其為犯人前，主動以電話向警察報案並陳述其肇事致人受傷而接受
    裁判，有臺北縣政府警察局偵辦交通事故案件涉嫌人是否自首調查表一紙在卷可
    佐，則被告於其犯罪未發覺前，向警員自承犯罪之事實，並接受裁判，應依刑法
    第六十二條前段自首之規定減輕其刑。爰審酌被告因一時不慎，致有本件犯行，
    且告訴人亦與有過失，被告肇事後並未逃逸，暨其過失程度、犯罪後迄未與被害
    人達成和解，及其犯行對被害人之生活影響非微等一切情狀，量處如主文所示之
    刑，並諭知易科罰金之折算標準，以示懲儆。
據上論斷，應依刑事訴訟法第二百九十九條第一項前段，刑法第二百八十四條第二項
前段、第六十二條前段、第四十一條第一項前段，罰金罰鍰提高標準條例第一條前段
、第二條，，判決如主文。
本案經檢察官壽勤偉到庭執行職務。
中      華      民      國    九十二    年      八      月     十四     日
                              臺灣板橋地方法院交通法庭
                                  法  官  葉  靜  芳
右正本證明與原本無異
如不服本判決應於送達後十日內向本院提出上訴狀
                                  書記官  陳  昭  綾
中      華      民      國      九十二    年    八      月     十四     日
本案論罪科刑法條全文：
刑法第二百八十四條
因過失傷害人者，處六月以下有期徒刑、拘役或五百元以下罰金。致重傷者，處一年
以下有期徒刑、拘役或五百元下罰金。
從事業務之人，因業務上之過失傷害人者，處一年以下有期徒刑、拘役或一千元以下
罰金。致重傷者，處三年以下有期徒刑、拘役或二千元以下罰金。


司法院資訊處製作；財團法人民間司法改革基金會備份。
